Orsini Family Papers, ca. 1150-1950 (bulk 1500-1900)
UCLA Library Special Collections
- Città, Stati, Feudi e Castelli
  - Affitti Vari 02 (Box 219, Folder 2)
    - 1699 Marzo 29 (Folder I.A.XVIII.38)
      "Filippo Oliveti fattore della Pr[inci]pessa Orsini da a maesare un pezzo di terreno detto Pozzo Bago nella quantità di rubbia 2 circa a Giuseppe Ridolfo; il quale si obbliga pagare rubbia due di grano per ciascun rubbio di terreno, ed il suddetto Filippo si obbliga dare quella quantità di grano che sia sufficente per seminare detto terreno."
    - 1744 Settembre 11 (Folder I.A.XL.17)
      "Strumento di affitto delle rendite dell'Abbazia di S. Maria di Casanova posta nell'Abruzzo fatta dal Commendatario Card. Orsini a favore di Filippo Vicentini per anni quattro contro l'annua risposta di scudi 830, oltre ad altre condizioni."
    - 1748 Marzo 30
      "Gravina. Affitto delle gabelle."
      Procura per ricevere le gabelle dell'Università di Gravina fatta da Filippo Benincasa. Il nome del procuratore è lasciato in bianco.
    - 1789-1869
      "Affitto per anni 99 di alcuni fondi fatto dai monaci Cassinesi di Perugia coi fra[te]lli Girolamo e Liberato Baldini, ed altri atti [Contiene: 1851 Marzo 26] - Apoca privata tra l'Ecc.mo Sig. P[ri]n[ci]pe Orsini ed i fra[te]lli Baldini sulle corrosioni e riparazioni nei territori enfiteutici in Todi, ritenuti dai sud[dett]i Baldini."
      86 pezzi, 295 carte, Mss. e a stampa.
  - Affitti Vari 03, 1873-1877 (Box 279, Folder 5, Folder Contiene: I.DA.LXXVIII.2, I.DA.LXXVIII.3, I.DA.LXXVIII.4, I.DA.LXXVIII.6, I.DA.LXXVIII.8, I.DA.LXXVIII.71)
    Contratti di affitto di proprietà degli Orsini in Aspro, Castello, Costarizzo, Grotta Porticella, e Villa Filippa.
    8 pezzi, 50 carte, Mss.
- Piante di Feudi e Proprietà
  Plans of lands, houses, palaces and castles of the Orsini, and several plans for future construction.
  Piante di terre, planimetrie di case, palazzi e castelli degli Orsini, e progetti per alcune costruzioni.
  - Piante - Albano - Germania (Box 16, Folder 1)
    N.B. No plans correspond to numbers 13 and 14.
    - 1671, 1
      Materiale Grafico: "Albano. Pianta della Piazza di S. Pancrazio," a inchiostro su carta; 400 x 270 mm.
    - 1849, 2
      Materiale Grafico: "Albano. Pianta e descrizione dei poderi denominati S. Caterina e S. Sebastiano, colorata," a inchiostro e acquarello su carta; 250 x 365 mm.
    - [18--], 3
      Materiale Grafico: "Arroni. Pianta numerica della Pezza dell'Arroni," a inchiostro su carta; 305 x 205 mm.
    - [16--], 4
      Materiale Grafico: "Bracciano. Pianta del territorio," inchiostro e sanguigna su carta; 275 x 405 mm.
    - [16--], 5
      Materiale Grafico: "Bracciano. 6 piante del bosco del Ducato di Bracciano," (copia 1) a inchiostro e acquarello su carta; 300 x 420 mm.
    - [16--], 6
      Materiale Grafico: "Bracciano. 6 piante del bosco del Ducato di Bracciano," (copia 2) a inchiostro e acquarello su carta; 300 x 420 mm.
    - [16--], 7
      Materiale Grafico: "Bracciano. 6 piante del bosco del Ducato di Bracciano," (copia 3) a inchiostro e acquarello su carta; 270 x 390 mm.
    - [16--], 8
      Materiale Grafico: "Bracciano. 6 piante del bosco del Ducato di Bracciano," (copia 4) a inchiostro e acquarello su carta; 270 x 395 mm.
    - [16--], 9
      Materiale Grafico: "Bracciano. 6 piante del bosco del Ducato di Bracciano," (copia 5) a inchiostro e acquarello su carta; 300 x 420 mm.
    - [16--], 10
      Materiale Grafico: "Bracciano. 6 piante del bosco del Ducato di Bracciano," (copia 6) a inchiostro e acquarello su carta; 300 x 420 mm.
    - 1687, 11
      Sommario nella causa tra Flavio e Lelio Orsini da una parte, e il Collegio Germanico dall'altra, riguardante le tenute di Vicarello, Quarto di S. Sauro, Monte Maria Grande, Monte Maria Piccolo e il Quarticciolo di Palo, 2 copie, di cui una con una pianta ms.
      Materiale Grafico: Contiene: [1687] - "Bracciano. Pianta dei territori di Bracciano e di Trevignano, disegnata a mano su memoria a stampa concernente la causa tra Flavio e Lelio Orsini da una parte e il Ven[eran]do Collegio Germanico dall'altra. [Altra] copia della memoria senza il disegno;" a inchiostro e acquarello su carta; 255 x 195 mm.
      2 pezzi, 12 carte, A stampa e ms.
    - 1660, 12
      Materiale Grafico: "Cerveteri. Pianta del quarto di Campo di Mare di Cerveteri spettante al Duca di Bracciano," a inchiostro e acquarello su carta; 435 x 310 mm.
      Identica ad una pianta del Catasto Alessandrino.
    - 1660, 15
      Materiale Grafico: "Galera. Tenuta di S. Sauro. 4 piante della tenuta di San Sauro in territorio di Galera" (Pianta 2 - "Pianta di quarti particolari"), a matita e inchiostro su carta; 310 x 440 mm.
    - 1660, 16
      Materiale Grafico: "Galera. Tenuta di S. Sauro. 4 piante della tenuta di San Sauro in territorio di Galera" (Pianta 3 - Simile alla "Pianta di quarti particolari"), a matita e inchiostro su carta; 275 x 405 mm.
    - 1660, 17
      Materiale Grafico: "Galera. Tenuta di S. Sauro. 4 piante della tenuta di San Sauro in territorio di Galera" (Pianta 4 - "Pianta della strada dell'Ostaria Nuova"), a matita, sanguigna e inchiostro su carta; 270 x 390 mm.
    - 1672, 18
      Materiale Grafico: [Germania] "Fiume Reno. 8 piante di fortificazioni ( ... ) a stampa, Roma, Francesco Collignon nel Parione" (Pianta 1 - Burick), a stampa su carta; 280 x 435 mm.
    - 1672, 19
      Materiale Grafico: [Germania] "Fiume Reno. 8 piante di fortificazioni ( ... ) a stampa, Roma, Francesco Collignon nel Parione" (Pianta 2 - Emmerick), a stampa su carta; 285 x 435 mm.
    - 1672, 20
      Materiale Grafico: [Germania] "Fiume Reno. 8 piante di fortificazioni ( ... ) a stampa, Roma, Francesco Collignon nel Parione" (Pianta 3 - Grolla), a stampa su carta; 285 x 435 mm.
    - 1672, 21
      Materiale Grafico: [Germania] "Fiume Reno. 8 piante di fortificazioni ( ... ) a stampa, Roma, Francesco Collignon nel Parione" (Pianta 4 - Orsoy), a stampa su carta; 285 x 435 mm.
    - 1672, 22
      Materiale Grafico: [Germania] "Fiume Reno. 8 piante di fortificazioni ( ... ) a stampa, Roma, Francesco Collignon nel Parione" (Pianta 5 - Rhees), a stampa su carta; 280 x 435 mm.
    - 1672, 23
      Materiale Grafico: [Germania] "Fiume Reno. 8 piante di fortificazioni ( ... ) a stampa, Roma, Francesco Collignon nel Parione" (Pianta 6 - Rimberck), a stampa su carta; 280 x 440 mm.
    - 1672, 24
      Materiale Grafico: [Germania] "Fiume Reno. 8 piante di fortificazioni ( ... ) a stampa, Roma, Francesco Collignon nel Parione" (Pianta 7 - Schenckenschans), a stampa su carta; 280 x 440 mm.
    - 1672, 25
      Materiale Grafico: [Germania] "Fiume Reno. 8 piante di fortificazioni ( ... ) a stampa, Roma, Francesco Collignon nel Parione" (Pianta 8 - Wesel), a stampa su carta; 285 x 440 mm.
  - Piante - Capua (Box 19, Folder 1, Folder 1718-1727)
    Materiale Grafico: Le seguenti piante facevano parte del volume, ma sono state rimosse e si trovano in Box 546, Folder 3
    1718 Gennaio 3 - "Pianta di una pezza di terra arbustata, a colori. Segno del notaio Lelio Bernardo di Capua," a inchiostro e acquarello su carta, 267 x 508 mm.
    [17--] - "Pianta del feudo [della] foresta appartenente al Card. Orsini," a inchiostro e acquarello su carta, 610 x 457mm.
    1727 Maggio 29 - "Pianta del feudo della foresta," a inchiostro e acquarello su carta, 718 x 635 mm.
    116 carte, Ms.
  - Piante - Gravina (Box 16, Folder 2)
    - 1748, 1
      Materiale Grafico: "Gravina. Disegno del ponte, in pianta e in prospettiva, da farsi in città (con descrizione)," a inchiostro e acquarello su carta montata su iuta; 340 x 485 mm.
    - 1738, 2
      Materiale Grafico: "Gravina. Disegno dell'abitazione di Poggiorsini con dimostrazione del sorgimento della fontana," a inchiostro e acquarello su carta; 450 x 300 mm.
    - [18--], 3 (Folder I.G.XXV.25)
      Materiale Grafico: Gravina. Pianta della "Pezza di S. Vito," a inchiostro su carta; 305 x 210 mm.
    - [18--], 4 (Folder I.G.XXV.25A)
      Materiale Grafico: "Gravina. Fondo "Beneficio della Stella," pianta con descrizione," a matita e inchiostro su carta; 305 x 405 mm.
    - [18--], 5
      Materiale Grafico: Gravina. Pianta del "Boschetto Terreno e Vigneto alla Salza," a inchiostro su carta; 310 x 405 mm.
    - [18--], 6
      Materiale Grafico: Gravina. Pianta del "Tratturo del Garagnone," a inchiostro su carta; 320 x 415 mm.
    - [18--], 7
      Materiale Grafico: Gravina. Pianta della "Marsilicata e Costarizza," a inchiostro su carta; 315 x 410 mm.
    - [18--], 8
      Materiale Grafico: Gravina. Pianta della "Pezza del Pollice," a inchiostro su carta; 305 x 415 mm.
    - [18--], 9
      Materiale Grafico: Gravina. Pianta del "Maricello Orsini," a inchiostro su carta; 315 x 415 mm.
    - [18--], 10
      Materiale Grafico: Gravina. Pianta del "S. Monte de' Morti," a inchiostro su carta; 305 x 210 mm.
    - [18--], 11 (Folder I.G.XXV.25)
      Materiale Grafico: "Gravina ( ... ) 1 pianta numerica dell'Aspro," a inchiostro su carta; 305 x 410 mm.
    - 1842, 12 (Folder I.G.XXV.25)
      Materiale Grafico: "Gravina. Pianta di una porzione del fondo detto Aspro in pertinenza del Principe Orsini. 1 esemplare piccolo," a inchiostro su carta; 135 x 150 mm.
    - [18--], 13 (Folder I.G.XXVIbis.8)
      Materiale Grafico: "Gravina. Pianta geometrica nello stato di assegno ed affitto degli appartamenti che compongono il piano nobile del Palazzo Ducale in Gravina," a inchiostro e acquarello su carta; 300 x 450 mm.
    - [18--], 14
      Materiale Grafico: [Gravina]. Pianta di parte del Palazzo Ducale di Gravina, a inchiostro e acquarello su carta; 345 x 225 mm.
    - [18--], 15
      Materiale Grafico: [Gravina]. Pianta di parte del Palazzo Ducale di Gravina, a inchiostro e acquarello su carta; 85 x 200 mm.
    - [18--], 16
      Materiale Grafico: [Gravina]. Pianta di parte del Palazzo Ducale di Gravina, a inchiostro e acquarello su carta; 290 x 240 mm.
    - 1856, 17 (Folder I.G.XXV.25)
      Materiale Grafico: "Gravina. Pianta topografica del fondo di Montefornisello di proprietà del Principe Domenico Orsini," a inchiostro e acquarello su carta; 430 x 400 mm.
    - 1862 Luglio 15, 18 (Folder I.G.XXV.25)
      Materiale Grafico: "Gravina. Pianta dei terreni seminatoriali intorno al casino di S. Leoggi nella Selva Boscosa," a inchiostro e acquarello su carta; 285 x 465 mm.
    - 1880 Agosto 16, 19
      Materiale Grafico: "Gravina. Pianta delle tenute nel territorio," a inchiostro e acquarello su carta; 270 x 465 mm.
    - 1891, 20 (Folder I.G.XXXIV.3)
      Materiale Grafico: "Gravina. Schizzo della situazione del castello, con descrizione della città, fatta nell'anno 1802," a inchiostro e acquarello su carta; 270 x 210 mm.
      3 pezzi, 9 carte, Ms.
  - Piante - Marche - Napoli (Box 16, Folder 3)
    - [18--], 1
      Materiale Grafico: Marche. Pianta per una casa rurale; a inchiostro e acquarello su carta; 265 x 380 mm.
    - [18--], 2
      Materiale Grafico: Marche. "Piante e prospetti per una casa rurale che viene progettato per la possidenza nelle Marche di S. A. il Principe Orsini," a inchiostro e acquarello su carta; 320 x 445 mm.
    - [18--], 3
      Materiale Grafico: Marche. "Tipo di terminazione di due fondi alle Marche in Recanati a P. Paolo di proprietà di S.E. Torlonia Donna Maria Aloisia in Orsini Principe Senatore," a inchiostro e acquarello; 335 x 470 mm.
    - 1867, 4
      Materiale Grafico: "Marche. Piante topografiche di beni rustici Orsini," nel territorio di Macerata, Recanati e Monte Santo. Indice, a inchiostro su carta; 330 x 465 mm.
      1 pezzo, 1 carta,.
      Mancano le tavole I, III, VIII e IX.
    - 1867, 5
      Materiale Grafico: "Marche. Piante topografiche di beni rustici Orsini," nel territorio di Macerata, Recanati e Monte Santo. "[Terreno] nel quartiere di S. Giuliano in contrada Valle Chiesa, delegazione di Macerata," a inchiostro e acquarello su carta; 240 x 355 mm.
    - 1867, 6
      Materiale Grafico: "Marche. Piante topografiche di beni rustici Orsini," nel territorio di Macerata, Recanati e Monte Santo. "F IV. [Terreno] in contrada Valle Peschiera, delegazione di Macerata," a inchiostro e acquarello su carta; 240 x 355 mm.
    - 1867, 7
      Materiale Grafico: "Marche. Piante topografiche di beni rustici Orsini," nel territorio di Macerata, Recanati e Monte Santo. "F V. [Terreno] in contrada Cervara, delegazione di Macerata," a inchiostro e acquarello su carta; 240 x 355 mm.
    - 1867, 8
      Materiale Grafico: "Marche. Piante topografiche di beni rustici Orsini," nel territorio di Macerata, Recanati e Monte Santo. "F VI. [Terreno] in contrada Canepina, delegazione di Macerata," a inchiostro e acquarello su carta; 240 x 355 mm.
    - 1867, 9
      Materiale Grafico: "Marche. Piante topografiche di beni rustici Orsini," nel territorio di Macerata, Recanati e Monte Santo. "F VII. [Terreno] in contrada Potenza, delegazione di Macerata," a inchiostro e acquarello su carta; 240 x 355 mm.
    - 1880, 10 (Folder I.C.X.27A)
      Materiale Grafico: "Richiesta del permesso di copiare una carta di Monte Flavio fatta nel 16° secolo," vedi "Monte Flavio [Monteflavio]. Pianta di Monte," con Monteverde e S. Polo.".
      5 pezzi, 13 carte, Ms.
    - [non dopo il 1651], 11
      Materiale Grafico: "Monte Virginio. Disegno del "cremitorio" [d'Eremitorio], delineata a colori," a matita, inchiostro e acquarello su carta; 375 x 245 mm.
    - [17--], 12 (Folder I.G.XIV.8)
      Materiale Grafico: "Napoli. [Quarta di] 4 piante di terreni e case in Napoli adiacenti al Palazzo Orsini," a inchiostro e acquarello su carta; 360 x 230 mm.
      1 pezzo, 1 carta, Mss.
      Le altre piante sono in Box 539. Molti dei documenti una volta allegati alle piante sono in Box 107, vedi indice.
    - [17--], 13 (Folder I.CA.V.50)
      Materiale Grafico: "Napoli. Pianta della masseria del convento di S. Donato a Morgliano, con relativo apprezzo," a inchiostro su carta; 305 x 425 mm.
      4 pezzi, 6 carte, Ms.
    - [ca. 1888], 14
      Materiale Grafico: Napoli (Chiaia). Pianta delle proprietà di Filippo Orsini Duca di Gravina e della Banca Tiberina accanto a S. Maria in Portico, con indicazioni della permuta di suolo fatta tra i due, a inchiostro e acquarello su seta cerata; 225 x 485 mm.
    - [ca. 1888], 15
      Materiale Grafico: Napoli (Chiaia). Pianta di parte dell'ex-monastero di S. Maria in Portico, al piano terreno, con il progetto di ristrutturazione fatto degli Orsini, a inchiostro e acquarello su seta cerata; 205 x 505 mm.
      Prima catalogato come: "Roma. 7 piantine dell'interno del Palazzo Orsini e suoi confini con la Banca Tiberina".
    - [ca. 1888], 16
      Materiale Grafico: Napoli (Chiaia). Pianta di parte dell'ex-monastero di S. Maria in Portico, al primo piano, con il progetto di ristrutturazione fatto degli Orsini, a inchiostro e acquarello su seta cerata; 210 x 500 mm.
    - [ca. 1888], 17
      Materiale Grafico: Napoli (Chiaia). Pianta di parte dell'ex-monastero di S. Maria in Portico, al secondo piano, prima del progetto di ristrutturazione fatto degli Orsini, a inchiostro e acquarello su seta cerata; 300 x 260 mm.
    - [ca. 1888], 18
      Materiale Grafico: Napoli (Chiaia). Pianta di parte dell'ex-monastero di S. Maria in Portico, al secondo piano, con il progetto di ristrutturazione fatto degli Orsini, a inchiostro e acquarello su seta cerata; 225 x 405 mm.
    - [ca. 1888], 19
      Materiale Grafico: Napoli (Chiaia). Pianta della chiesa di S. Maria in Portico e parte dell'ex-monastero annesso, a inchiostro di china su carta da lucido; 365 x 480 mm.
    - [ca. 1888], 20
      Materiale Grafico: Napoli (Chiaia). Pianta della chiesa [di S. Maria in Portico], in "stato att[uale]," e "progetto di rid[uzione del] 2° p[iano]" del monastero annesso fatto dagli Orsini, a inchiostro di china su carta da lucido; 310 x 470 mm.
    - [ca. 1888], 21
      Materiale Grafico: Napoli (Chiaia). Pianta del primo e secondo piano del monastero di S. Maria in Portico in "stato attuale," prima del progetto di ristrutturazione fatto dagli Orsini, e di un ingresso della chiesa, a inchiostro di china su carta da lucido; 475 x 315 mm.
    - [ca. 1888], 22
      Materiale Grafico: Napoli (Chiaia). Pianta della chiesa di S. Maria in Portico con parte delle strutture annesse appartenenti agli Orsini, a inchiostro di china su carta da lucido; 475 x 360 mm.
  - Piante - Milano, 1769 (Box 19, Folder 2, Folder I.G.VII.29)
    "Milano. Copia del corredo o formolario della scrittura del Nuovo Estimo di tutto lo Stato di Milano, compilato in occasione della venuta in Italia di S.M. l'Imperatore Giuseppe II, 1769. Ing. Cesare Francesco Carcano, I perito deputato nel Regio Officio del Nuovo Censo."
    Materiale Grafico: Contiene: 1769 - Piantina del territorio di Pieve nel Ducato di Milano, a inchiostro su carta; 330 x 220 mm.
    1 volume, 58 carte, Ms., rotto in 3 pezzi.
  - Piante - Muro 01, [17--] (Box 18, Folder 1, Folder I.AG.IV)
    "Volume di: "Piante di stabili redditizi alla casa Ecc.ma in Muro," con indice."
    Materiale Grafico: Contiene numerose piante di terre e case, ad inchiostro e acquarello, colorate; 450 x 300 mm.
  - Piante - Muro 02, 1769-1770 (Box 19, Folder 3, Folder I.G.XI.24)
    "Muro. Strumenti concernenti l'esproprio di terreni posti nel circondario di Muro Contrada Pisterola e sostituzione di altri."
    [1769] - "Pianta formata dal Reg[io] Agrimensore Diego Villani di Vallata de' territori assegnati alli sopras[cri]tti cittadini Muresi nella contrada detta Serra della Grina in escambio de' loro territorii lasciati, che sono stati assegnati all'Uni[versi]tà di Castelgrandine," f. 120, a inchiostro e acquarello su carta; 420 x 560 mm.
    [1769] - "Pianta formata dal Reg[io] Agrim[enso]re Diego Villani di Vallata de' terr[ito]ri assegnati alli soprannotati cittadini Muresi nella contrada detta Vallone d'Arco in escambio de' loro territori lasciati, che sono stati andati compresi ne' territori assegnati all'Uni[versi]tà di Castelgrandine," f. 177, a inchiostro e acquarello su carta; 430 x 570 mm.
    [1769] - "Pianta formata dal Reg[i]o Agrim[enso]re Diego Villani di Vallata de' territori assegnati alli soprannotati cittadini Muresi nella contrada detta Raierta in escambio de' loro terreni lasciati, i quali sono stati andati compresi in quelli dati all'Uni[versi]tà di Castelgrandine," f. 210, a inchiostro e acquarello su carta; 425 x 575 mm.
    [1769] - "Pianta formata dal Reg[i]o Agrim[enso]re Diego Villani di Vallata de' terr[ito]ri assegnati alli soprannotati cittadini Muresi nella contrada detta Raia Calamoni in escambio de' loro territori lasciati, i quali sono stati andati compresi in quelli dati all'Uni[versi]tà di Castelgrandine," f. 235, a inchiostro e acquarello su carta; 430 x 575 mm.
    [1769] - "Pianta formata dal Reg[i]o Agrim[enso]re Diego Villani di Vallata de' terr[ito]ri assegnati alli sopra[scri]tti cittadini Muresi nella contrada detta Raia Pagliarone in escambio de' loro territori lasciati, i quali sono stati andati compresi in quelli dati all'Uni[versi]tà di Castelgrandine," f. 256, a inchiostro e acquarello su carta; 430 x 570 mm.
    1 volume, 268 carte, Ms.
  - Piante - Napoli, 1635-1716 (Box 19, Folder 4, Folder I.G.XIV.8)
    Materiale Grafico: "Napoli. [Documenti riguardanti] 4 piante di terreni e case in Napoli adiacenti al Palazzo Orsini. Allegati documenti vari legali ed amministrativi. Segno notarile".
    2 pezzi, 32 carte, Mss.
    Le 4 piante sono in Box 539. Molti dei documenti una volta allegati alle piante sono in Box 107, vedi indice.
  - Piante - Palo - Roma (Box 17, Folder 1)
    - [16--], 1
      Materiale Grafico: Palo. Disegno della cortina da farsi nella piazza di Palo, a matita, inchiostro e acquarello su carta; 295 x 440 mm. Con istruzioni in carta separata.
    - [16--], 2
      Materiale Grafico: "Palo. Pianta delle distanze dal fiume Maddalena al fiume Sanguinara, e dal fiume Sanguinara alla fortezza di Palo," a inchiostro su carta; 330 x 455 mm.
    - [16--], 3
      Materiale Grafico: "Palo. [Primo di] 3 disegni di muri antichi trovati a Palo verso il porticciolo," a matita e inchiostro su carta; 340 x 470 mm.
      Il terzo disegno manca.
    - [16--], 4
      Materiale Grafico: "Palo. [Secondo di] 3 disegni di muri antichi trovati a Palo verso il porticciolo," a matita e acquarello su carta; 275 x 420 mm.
    - [16--], 5
      Materiale Grafico: "Palo. Disegno dell'osteria di Palo, che fu poi variato," a matita, inchiostro e acquarello su carta; 260 x 430 mm.
    - 1687, 6
      Materiale Grafico: "Palo. Pianta dei confini della tenuta di Palo. [Prima di] tre copie ( ... ) a stampa," colorata a mano ad acquarello su carta; 375 x 490 mm.
      1 pezzo, 1 carta, A stampa e ms.
      Le altre due copie sono in Box 541, Folder 1.
    - 1721, 7
      Materiale Grafico: "Palo. Pianta del Quarticciolo [di Palo]," a stampa su carta (Copia 1); 280 x 415 mm.
    - 1721, 8
      Materiale Grafico: "Palo. Pianta del Quarticciolo [di Palo]," a stampa su carta (Copia 2); 280 x 410 mm.
    - 1747, 9
      Materiale Grafico: "Roccagorga. Pianta [40 piantine] e misure delle vigne spettanti a casa Orsini, con descrizione," a inchiostro su carta; tutte ca. 270 x 200 mm.
    - [16--], 10
      Materiale Grafico: "Roma. Pianta che dimostra come sono situate le botteghe di legno che sono attorno al palazzo di Campo de' Fiori," a inchiostro e acquarello; 420 x 280 mm.
    - [16--], 11
      Materiale Grafico: "Roma. Pianta della Bocca di Fiumicino e Capo Due Rami," a inchiostro e acquarello; 270 x 405 mm.
    - [ca. 1844], 12
      "[Fa parte di] Palazzo Orsini [a Monte Savelli]. Memorie diverse."
      Materiale Grafico: Roma - Palazzo Orsini a Monte Savelli. Pianta, con annotazioni, dell'appartamento nobile del quarto destinato alla prelatura, a inchiostro e acquarello; 465 x 295 mm.
      1 pezzo, 1 carte, Mss.
      I documenti connessi con questa pianta sono in Box 99, Folder 1.
    - [ca. 1853-1857], 13 (Folder I.C.VII.23)
      "[Fa parte di] Zonca. Vertenza sulla fabbrica in via di costruzione a ridosso del Palazzo Orsini [a Monte Savelli]. Raccolta di memorie [e] carte diverse."
      Materiale Grafico: Roma - Palazzo Orsini a Monte Savelli. Pianta, sezione e prospetto del fabbricato Zonca prodotti per l'accordo Orsini-Zonca, a inchiostro e acquarello su carta; 460 x 515 mm.
    - [1858], 14
      Materiale Grafico: Roma - Palazzo Orsini a Monte Savelli. Sezione e pianta dello stato della scuderia prima dei lavori, a inchiostro e acquarello su carta; 285 x 400 mm.
      I documenti connessi con questa pianta sono in Box 321, Folder 1.
    - [1858], 15
      Materiale Grafico: Roma - Palazzo Orsini a Monte Savelli. Sezione e pianta del progetto di riduzione della scuderia, a inchiostro e acquarello; 285 x 400 mm.
    - [non prima del 1929], 16
      Materiale Grafico: Roma. Cappella Orsini dedicata a S. Barbato in S. Giovanni Laterano, Roma. "Cancellata eseguita ... nel 1929, disegno di Flippo Folchi Vici," fotografia in bianco e nero; 290 x 215 mm.
  - Piante - Roma, 1637 Agosto 7 (Box 19, Folder 5, Folder I.BC.XXV.5)
    "Informatione di diversi casali, territorii dello stato dell' Ill.mo et Ecc.mo S.re Pa[olo] Giordano Orsino [Orsini] Duca di Bracciano, dati per p[er] ricordo da Horatio Tur[iani] [Torriani]."
    Elenco di mappe, piante e resoconto di alcuni lavori eseguiti 1559-1637.
  - Piante - Roma - Acqua Paola (Box 546, Folder 2)
    - [18--] (Folder I.E.LXVI.54)